【裁判字號】    97,易,42
【裁判日期】    970507
【裁判案由】    竊盜等
【裁判全文】
臺灣高雄地方法院刑事判決              96年度易字第3636號
公  訴  人  臺灣高雄地方法院檢察署檢察官
被      告  甲○○
                    （另案於臺灣高雄第二監獄執行中）
被      告  朱偉隆
                    （另案
上列被告因竊盜等案件，經檢察官提起公訴（96年度偵字第
10350 號、96年度偵字第18956 號、96年度偵字第25411 號）及
追加起訴（96年度偵字第29915 號），本院判決如下：
    主  文
甲○○共同夜間侵入住宅竊盜，處有期徒刑玖月，減為有期徒刑
肆月又拾伍日；又收受贓物，處有期徒刑肆月；又竊盜，處有期
徒刑伍月，扣案之鑰匙肆支沒收。應執行有期徒刑壹年，扣案之
鑰匙肆支沒收。
甲○○意圖為自己不法之所有，而侵占遺失物，處罰金新臺幣伍
仟元，如易服勞役，以新臺幣壹仟元折算壹日。
朱偉隆共同夜間侵入住宅竊盜，累犯，處有期徒刑拾月，減為有
期徒刑伍月；又竊盜，累犯，處有期徒刑伍月；又攜帶凶器竊盜
，累犯，處有期徒刑拾月，扣案之鐵剪、開口板手、鐵鉗各壹支
沒收。應執行有期徒刑壹年伍月，扣案之鐵剪、開口板手、鐵鉗
各壹支沒收。
    事  實
一、甲○○前因竊盜、妨害自由、詐欺等案件，經法院判處應執
    行有期徒刑3 年6 月確定，於民國95年9 月14日出監並交付
    保護管束，於96年1 月9 日保護管束期滿未經撤銷而執行完
    畢；朱偉隆曾因詐欺案件，經本院判處應執行有期徒刑4 月
    確定，於92年2 月4 日縮刑期滿執行完畢。
二、甲○○係朱偉隆之朋友，並於95年12月間借住於朱偉隆位於
    高雄市左營區○○○路813 號之住處。詎甲○○與朱偉隆竟
    共同意圖為自己不法之所有，於95年12月23日3 時40分許，
    一同前往位於高雄市左營區○○○路746 號之「泮水荷香大
    樓」，由朱偉隆在旁把風，甲○○則以不詳之方式侵入該大
    樓地下室停車場內，竊取蔡豐全所有而置放於車號3M-015 0
    號自用小客車車內之ATLANTA 牌香菸3 條，得手後即將之放
    置於該大樓旁之小巷子內，而由朱偉隆持離現場。嗣經調閱
    該大樓監視錄影系統後，始查知上情，並於朱偉隆上開住處
    ，查扣甲○○犯案時所穿戴之眼鏡、長褲、布鞋等物。
三、朱偉隆另於96年6 月25日17時30分許，在高雄市左營區○○
    ○路56號前，見林慶松所有車號M6P-695 號重型機車停放於
    該處且電門上仍插有鑰匙，竟意圖為自己不法之所有，上前
    啟動後騎走而竊取之。嗣朱偉隆於96年6 月30日14時許，騎
    乘上開竊得之機車，行經高雄市○○區○○路「壽崗營區」
    時，見「壽崗營區」並無人看守，竟持客觀上可供兇器使用
    之鐵剪、開口板手、鐵鉗各1 支，侵入該營區內，並以上開
    工具將營區內放置之箱型冷氣內銅製零件剪斷拆下而竊取之
    。嗣為警巡邏時，發覺有異而當場查獲，並扣得鐵剪、開口
    板手及鐵鉗各1 支。
四、甲○○另於96年9 月1 日1 時20分許，在高雄市○○區○○
    路與翠華路口，明知劉俊宏（由檢察官另案偵辦中）所持有
    之聚乙稀絕緣電線1 捆極可能係來路不明之贓物（該捆電線
    係劉俊宏於96年8 月31日17時30分許，在高雄市○○區○○
    路與新莊路口小巨蛋工程工地內所竊取），竟仍基於收受贓
    物之不確定故意予以收受，並以其所騎乘之車號ELB-323 號
    機車載運並伺機變賣牟利。嗣甲○○騎乘上開機車行經高雄
    市○○區○○路607 號前時，為警盤查而當場查獲。
五、甲○○復於96年10月17日6 時30分許，在高雄市○○區○○
    街1 之2 號新宿大飯店前機車停車場內，發現其內地上有不
    詳人士所遺失支鑰匙1 串，竟意圖為自己不法之所有，將之
    拾起而侵吞入己。並旋意圖為自己不法之所有，以該鑰匙啟
    動陳靜平所有之車牌號碼ZCD —121 號輕型機車，以供代步
    之用。嗣於同日19時2 時40分許，騎乘上揭機車行經高雄市
    新興區○○路、中正路交岔口時，為高雄市政府警察局保安
    大隊黎明中隊員警攔檢，進而查獲，並扣得鑰匙4 支。
六、案經高雄市政府警察局移送暨高雄市政府警察局左營分局、
    鼓山分局報告臺灣高雄地方法院檢察署檢察官偵查起訴。
    理  由
一、按「被告以外之人於審判外之言詞或書面陳述，除法律有規
    定者外，不得作為證據。」刑事訴訟法第159 條第1 項固定
    有明文。惟按「被告以外之人於審判外之陳述，雖不符前4
    條之規定，而經當事人於審判程序同意作為證據，法院審酌
    該言詞陳述或書面陳述作成時之情況，認為適當者，亦得為
    證據。當事人、代理人或辯護人於法院調查證據時，知有第
    159 條第1 項不得為證據之情形，而未於言詞辯論終結前聲
    明異議者，視為有前項之同意。」刑事訴訟法第159 條之5
    亦規定甚明。本件證人蔡豐全、張大鵬、林慶松、許佳香、
    封昇宏、沈建安、洪國雄、陳靜平於警詢中之證述及被告甲
    ○○、朱偉隆、劉俊宏於警詢中之供述，雖均屬被告以外之
    人於審判外之言詞陳述，惟被告2 人於本院調查證據時，知
    有上情而未於言詞辯論終結前聲明異議，本院審酌該等陳述
    係執法機關依法定程序詢問而做成，並無何違法不當之處，
    亦無不足採信之情況，認以之做為證據，應屬適當，該等陳
    述應有證據能力。
二、訊據被告甲○○對犯罪事實欄五所示之犯行坦承不諱，並坦
    認曾於犯罪事實欄四所示時、地向劉俊宏取得電線一捆欲變
    賣，然矢口否認有何竊盜香菸及收受贓物之犯行，並辯稱：
    其並未於犯罪事實欄二所示時、地偷竊香菸，且其係受劉俊
    宏之託變賣電線，不知該電線係贓物云云。另質諸被告朱偉
    隆對犯罪事實欄三所示之犯行坦承不諱，並坦認曾於犯罪事
    實欄二所示時、地取得香菸3 條，然矢口否認有何竊盜香菸
    之犯行，並辯稱係應被告甲○○要求至該處取香菸，並無與
    甲○○共謀竊盜云云。惟查：
(一)犯罪事實欄三所示之犯行，經被告朱偉隆坦承不諱，核與證
    人林慶松、許家香於警詢中之陳述相符，並有搜索扣押筆錄
    、扣押物品目錄表、贓物認領保管單、照片4 張等在卷可稽
    ，被告朱偉隆此部分犯行已族認定。又犯罪事實欄五所示之
    犯行，亦經被告甲○○坦承不諱，核與證人沈建安、洪國雄
    、陳靜平於警詢中之證述相符，並有搜索扣押筆錄、扣押物
    品目錄表、贓物認領保管單、照片4 張等附卷可按，此情亦
    足認定。
(二)犯罪事實欄二所示之犯行，雖為被告2 人所否認。然監視器
    所拍攝當日前往「泮水荷香大樓」地下停車場竊取香菸之人
    ，與被告甲○○極為神似，有監視翻拍照片存卷可查，而警
    方在被告朱偉隆位於高雄市左營區○○○路813 號之住處扣
    得之牛仔褲、布鞋及眼鏡，與監視器拍攝行竊者所穿著之藍
    色牛仔褲、黑底白線條布鞋以及銀色眼鏡相同，亦有搜索扣
    押筆錄及證物相片可資參照。而被告甲○○當時借住於被告
    朱偉隆家中，被告2 人均為相同之供述，被告朱偉隆更於警
    詢中供稱該牛仔褲、布鞋及眼鏡均為被告甲○○所有，監視
    器翻拍相片中之人即為被告甲○○等語，足見前往該大樓下
    手行竊之人即為被告甲○○無疑。又被告甲○○竊得香菸後
    即將之放置於該大樓旁之小巷子內，而由被告朱偉隆持離現
    場，亦有監視器翻拍照片在卷可稽，衡諸常情，香菸重量甚
    輕，被告甲○○可輕易自行將之帶離現場，無須放置於該處
    再由被告朱偉隆取走，苟非被告甲○○、朱偉隆二人已先約
    定，被告朱偉隆亦無可能在被告甲○○離開後立即出現取走
    香菸，足見被告2 人間就本件犯行應有犯意聯絡。被告甲○
    ○辯稱並非其下手偷竊，被告朱偉隆辯稱其與被告甲○○間
    無犯意聯絡，無非卸責之詞，不足採信。
(三)犯罪事實四所示之犯行，業據證人劉俊宏於本院審理中證稱
    ：其係竊盜工地承包商之電線請被告甲○○變賣，當日下班
    前有跟被告甲○○提過，但後來晚間十時許去工地時並未再
    說一次等語明確，並有搜索扣押筆錄、扣押物品目錄表、贓
    物認領保管單及查獲相片在卷可稽，足見被告甲○○確實有
    收受贓物之犯行。被告雖辯稱其不知該捆電線為贓物，證人
    劉俊宏於警詢中亦供稱係告知被告甲○○該捆電線為工地施
    工剩下的云云，但由查獲照片觀之，該捆電線包裝完整，顯
    然並非施工所剩之電線，又係三更半夜時才去工地拿取，被
    告甲○○對於該捆電線係來路不明自當有所懷疑，且被告甲
    ○○於本院訊問被告時亦自承有懷疑該捆電線之來源等語明
    確。而法律上所稱之故意，本不以直接故意為限，行為人對
    於構成犯罪之事實，預見其發生而其發生並不違背其本意者
    ，以故意論，刑法第13條第2 項規定甚明，此即學說上所謂
    「間接故意」，被告甲○○既已預見此電線可能係贓物仍收
    受之，足見此一收受贓物之事實部違背其本意，其具有「間
    接故意」至明，其辯稱並無收受贓物犯意云云，不足採信。
(四)綜上所述，本件事證明確，被告2 人之辯解均不足使本院形
    成被告無罪之合理懷疑，其犯行堪以認定。
三、按刑法第321 條第1 項第3 款所謂之兇器，其種類並無限制
    ，凡客觀上足對人之生命、身體、安全構成威脅，具有危險
    性之兇器均屬之（最高法院79年台上字5253號判例參照）。
    查本件扣案之鐵剪、開口板手、鐵鉗均係金屬製品，僅握把
    處為塑膠製品乙節，有扣押物照片在卷可稽，質地堅硬，被
    告朱偉隆攜之竊取財物，客觀上對人之生命、身體、安全足
    以構成威脅，而具有危險性，自屬兇器。又「泮水荷香大樓
    」為供人居住之住宅，被告甲○○於凌晨3 時40分侵入該大
    樓地下停車場竊盜，自屬夜間侵入住宅竊盜，被告朱偉隆與
    其共犯，應負相同罪責。是核被告甲○○所為，係犯刑法第
    321 條第1 項第1 款之夜間侵入住宅竊盜罪（犯罪事實二）
    、第349 條第1 項之收受贓物罪（犯罪事實四）、第337 條
    之侵占遺失物罪（犯罪事實五侵占鑰匙）、第320 條第1 項
    之竊盜罪（犯罪事實五竊取機車）；被告朱偉隆所為，係犯
    刑法第321 條第1 項第1 款之夜間侵入住宅竊盜罪（犯罪事
    實二）、第320 條第1 項之竊盜罪（犯罪事實三竊取機車）
    、刑法第321 條第1 項第3 款之攜帶凶器竊盜罪（犯罪事實
    三竊取冷氣零件）。被告2 人就犯罪事實二之犯行有犯意聯
    絡及行為分擔，為共同正犯。被告朱偉隆曾因詐欺案件，經
    本院判處應執行有期徒刑4 月確定，於92年2 月4 日縮刑期
    滿執行完畢，有臺灣高等法院被告前案紀錄表在卷可稽，其
    於執行完畢5 年內故意再犯本案3 件有期徒刑以上之罪，均
    為累犯，應各依刑法第47條第1 項之規定加重其刑。被告2
    人所犯上開各罪，犯意個別，行為有異，應予分論併罰。爰
    審酌被告甲○○竊取財物，漠視他人合法權益，並收受贓物
    及侵占鑰匙竊取機車，犯案次數非少，犯後坦承部分犯行，
    然於警方偵辦犯罪事實五之犯行時，竟僅因沈建安欠其3000
    元即誣指所竊機車係沈建安交付，待警方尋得沈建安後方坦
    承犯行，刻意誤導司法調查並使無辜者受調查，犯後態度難
    認良好；被告朱偉隆竊取香菸、機車及冷氣零件，且曾攜帶
    凶器為之，犯後尚能坦承部分犯行，及渠等犯罪之動機、目
    的、手段等一切情狀，各量處如主文所示之刑，並就被告甲
    ○○之罰金部分諭知易服勞役之折算標準。被告2 人所犯如
    犯罪事實欄二所示之犯行，犯罪時間在96年4 月24日前，亦
    無中華民96年罪犯減刑條例第3 條、第5 條所定不得減刑之
    情形，應依該條例第2 條第1 項之規定予以減刑，並與所犯
    他罪定其執行之刑。扣案之鐵剪、開口板手、鐵鉗各乙支為
    被告朱偉隆所有，扣案支鑰匙4 支為被告甲○○所有，且分
    別係供渠等犯竊盜罪所用之物，業據渠等自承無訛，應依刑
    法第38條第1 項第2 款宣告沒收。扣案之眼鏡、牛仔褲及布
    鞋雖為被告甲○○行竊時所穿著，但僅係一般之衣物，對其
    竊盜犯行亦無任何特別幫助，本院認無庸諭知沒收。又被告
    甲○○前因竊盜、妨害自由、詐欺等案件，經法院判處應執
    行有期徒刑3 年6 月確定，於民國95年9 月14日出監並交付
    保護管束，於96年1 月9 日保護管束期滿，但本件犯罪事實
    二所示之犯行尚在保護管束期滿之前，依刑法第78條第1 項
    之規定，應撤銷假釋再予執行，故被告甲○○所犯犯罪事實
    欄四、五所示之犯行是否為執行完畢後再犯有期徒刑以上之
    罪而構成累犯，尚有疑問，爰不予諭知累犯，若之後判決確
    定假釋仍未撤銷，則檢察官自得依法聲請更定其刑，附此敘
    明。
據上論斷，應依刑事訴訟法第299 條第1 項前段，刑法第28條、
第321 條第1 項第1 款、第3 款、第320 條第1 項、第349 條第
1 項、第337 條、第47條第1 項、第51條第5 款、第42條第3 項
、第38條第1 項第2 款，刑法施行法第1 條之1 ，中華民國96年
罪犯減刑條例第2 條第1 項第3 款、第7 條，判決如主文。
本案經檢察官乙○○到庭執行職務。
中    華    民    國    97    年    5     月    7     日
                  刑事第九庭  審判長法  官   張世賢
                                    法  官   陳建和
                                    法  官   王奕勛
以上正本證明與原本無異。
如不服本判決應於收受本判決後10日內向本院提出上訴書狀，並
應敘述具體理由，如未敘述上訴理由者，應於上訴期間屆滿後20
日內補提理由書狀於本院（均須按他造當事人之人數附繕本）「
切勿逕送上級法院」。
中    華    民    國    97    年    5     月    9     日
                                    書記官   林晏光
附錄本案論罪法條：
刑法第321 條第1 項第1 款、第3 款、第320 條第1 項、第349
條第1 項、第337 條


司法院資訊處製作；財團法人民間司法改革基金會備份。
